最高法院刑事判決　　　　　　九十四年度台上字第三五九六號
　　上　訴　人　甲○○
　　　　　　　　　　　　街60.
　　選任辯護人　卓平仲律師
上列上訴人因違反槍砲彈藥刀械管制條例案件，不服台灣高等法
院台南分院中華民國九十四年四月二十日第二審更審判決（九十
三年度重上更(二)字第三三七號，起訴案號：台灣台南地方法院檢
察署八十七年度偵字第三一三一號），提起上訴，本院判決如下
：
    主  文
原判決撤銷，發回台灣高等法院台南分院。
    理　由
本件原判決認定上訴人甲○○有其事實欄所載之犯行，因而撤銷
第一審諭知上訴人之無罪之判決，改判依想像競合犯從一重論處
上訴人未經許可製造彈藥罪刑。固非無見。
惟查：被告之自白，不得作為有罪判決之唯一證據，仍應調查其
他必要之證據，以察其是否與事實相符，為刑事訴訟法第一百五
十六條第二項所明定。原判決事實認定上訴人於民國八十六年十
月間購得玩具手槍後有於其住處改造該玩具手槍，於理由係以上
訴人於警詢承認改造扣案槍枝，於偵查中坦承購買道具槍加以改
造，於第一審審理供承在家改造等情。而扣案槍枝經第一審送內
政部警政署刑事警察局鑑驗，認係「塑膠玩具手槍」，槍管為塑
膠材質，以打擊底火（藥）引爆子彈內火藥為發射動力，是否具
有殺傷力則參酌「槍枝殺傷力鑑驗」說明決定。經第一審再送法
務部調查局鑑定結果，認該槍枝槍管係由塑膠材料製成，以打擊
底火方式擊發之遊戲槍械，機械性能良好，未經改裝改造，送鑑
槍枝非制式槍械，且未發現改裝改造情事，其本身不具殺傷力。
上開法務部鑑定雖認該槍枝未發現改造情事，但與上訴人上開自
白有改造不相符合，因上訴人為實際操作之人，自以上訴人所述
較為真確，因認上訴人此部分犯行，係犯行為時之八十五年九月
二十五日之槍砲彈藥刀械管制條例第十條第一項未經許可製造具
有殺傷力改造槍砲罪。但依上開二次鑑驗，內政部警政署刑事警
察局並未認扣案槍枝有經改造，而法務部調查局更明白認定該槍
枝並未經改造，原判決僅以上訴人有為上開自白，並無任何補強
證據，即將上開鑑驗全摒棄不採，其此部分之採證顯有違背補強
性法則之違法。上訴意旨以此指摘原判決違法為有理由，應認原
判決仍有撤銷發回更審之原因。原判決認上訴人同時製造彈藥部
分，基於審判不可分之原則，應一併予以發回，附此說明。
據上論結，應依刑事訴訟法第三百九十七條、第四百零一條，判
決如主文。
中　　華　　民　　國　九十四　年　　七　　月　　七　　日
                      最高法院刑事第十二庭
                          審判長法官  謝　俊　雄
                                法官  陳　世　雄
                                法官  蘇　振　堂
                                法官  吳　信　銘
                                法官  徐　文　亮
      本件正本證明與原本無異
                                      書  記  官
中　　華　　民　　國　九十四　年　　七　　月　 十二 　日
                                                Ａ
